【裁判字號】    98,易,1352
【裁判日期】    981110
【裁判案由】    竊盜
【裁判全文】
臺灣臺北地方法院刑事判決              98年度易字第1352號
公  訴  人  臺灣臺北地方法院檢察署檢察官
被      告  丙○○
選任辯護人  吳弘鵬律師
被      告  甲○○
上列被告因竊盜案件，經檢察官聲請簡易判決處刑（98年度偵字
第753號、98年度偵字第8632號），本院認不宜簡易判決處刑，
改為通常程序審理，判決如下：
    主  文
丙○○教唆犯夜間侵入住宅竊盜未遂罪，處有期徒刑陸月，如易
科罰金，以新臺幣壹仟元折算壹日。
甲○○共同犯夜間侵入住宅竊盜未遂罪，累犯，處有期徒刑伍月
，如易科罰金，以新臺幣壹仟元折算壹日。
    事  實
一、甲○○曾於民國91年間因搶奪案件，經本院以92年度訴字第
    1909號判決判處竊盜有期徒刑7月、搶奪有期徒刑1年，應執
    行有期徒刑1年6月確定，另於94年間犯竊盜罪，經本院以94
    年度簡字第2002號判決判處有期徒刑4月確定，上開徒刑接
    續執行至95年1月28日因假釋付保護管束出監，於95年6月14
    日假釋期滿執行完畢。緣丙○○原為丁○○所僱用之員工兼
    朋友，常至丁○○位於臺北市中山區○○○路○段68巷24 號
    7樓住處聊天，而於97年8月間知悉丁○○因辦理父親喪事必
    須時常外出，且家中應有大額現金，即以不詳方式取得丁○○之上開住處鑰匙後，乃於97年8月12日18時許，邀甲○○
    在臺北縣三重市○○街某處見面，丙○○知悉甲○○經濟情
    況窘迫，遂將丁○○上開住處之鑰匙交予甲○○並告知可趁
    機前往竊盜，教唆原無竊盜犯意之甲○○至丁○○上開住處
    竊取財物。因甲○○正失業中且為解決女友債務，需款孔急
    ，因丙○○交付上開鑰匙並告知丁○○家中前開情形可趁機
    竊盜，乃萌竊取財物之意，邀其不詳姓名年籍之友人共同行
    竊，2人即基於意圖為自己不法所有之犯意聯絡，於97年8月
    12日21時30分許，由甲○○持丙○○所交付之鑰匙，並駕駛
    其所有之車牌號碼HG-7296自用小客貨車，搭載進入該名友
    人進入丁○○上開住處竊取財物，適渠等進入後著手搜尋財
    物之際，遭丁○○返家發現，甲○○及該名友人未得手財物
    隨即逃逸。嗣經警循停放於丁○○上開住處樓下之前開車輛
    車牌號碼而查獲甲○○。
二、案經臺北市政府警察局中山分局報告臺灣臺北地方法院檢察
    署檢察官及經臺灣臺北地方法院檢察署檢察官自動檢舉偵查
    起訴。
    理  由
一、被告以外之人於審判外之言詞或書面陳述，除法律有規定者
    外，不得作為證據，刑事訴訟法第159條第1項定有明文；復
    按被告以外之人於審判外之陳述，雖不符刑事訴訟法第159
    條之1至第159條之4之規定，但經當事人於審判程序同意作
    為證據，法院審酌該言詞陳述或書面陳述作成時之情況，認
    為適當者，亦得為證據；當事人、代理人或辯護人於法院調
    查證據時，知有同法第159條第1項不得為證據之情形，而未
    於言詞辯論終結前聲明異議者，視為有前項之同意，同法第
    159條之5規定甚明。查本判決所引用有關被害人丁○○之警
    詢筆錄供述證據之證據能力，檢察官、被告二人及辯護人於
    本院審判期日均未爭執，且迄至言詞辯論終結前亦未聲明異
    議，依刑事訴訟法第159條之5第1項、第2項規定，視為同意
    上開證據具備證據能力。又被害人丁○○於偵查中之具結證
    述，檢察官、被告甲○○於本院審判期日均未爭執，且迄至
    言詞辯論終結前亦未聲明異議，依刑事訴訟法第159條之5第
    1 項、第2項規定，視為同意上開證據具備證據能力，本院
    審酌該傳聞證據作成之情況，亦無違法或不當情事，因而認
    為適當，故該等傳聞證據具備證據能力。又被告丙○○及辯
    護人雖否認被害人丁○○於偵查中之具結證述證據能力，然
    依刑事訴訟法第159條之1第2項及第158條之3反面推論，因
    無顯不可信情況，亦認具證據能力。另被告甲○○於偵查中
    之供述，被告丙○○及辯護人雖否認證據能力，然審酌依刑
    事訴訟法第159條之1第2項規定，因無顯不可信情況，仍認
    具證據能力能力而得作為證據，合先敘明。
二、前開事實，業據被告甲○○於警詢、偵查及審判中坦承不諱
    。至被告丙○○則矢口否認有何前開教唆竊盜犯行，辯稱：
    伊並未交付鑰匙予被告甲○○云言云。然查，證人甲○○於
    本院98年7月15日審理時證稱：伊不認識屋主，案發前也未
    去過，因伊女友住處位於被告住處斜對面的巷口，於案發前
    在路上遇到被告丙○○，告知伊丁○○是其老闆，有丁○○
    上開住處鑰匙，因丁○○家中房間有放用牛皮紙袋包的現金
    ，且父親過世，大部分時間是待在天母而不在上開的住處，
    可將丁○○住處鑰匙交給伊，被告丙○○遂於案發當天下午
    五、六點拿鑰匙及住址交給伊，伊晃到晚上七、八點駕駛前
    開車輛搭載乙○○，停放在丁○○上開住處樓下後，持該鑰
    匙開啟門鎖進入行竊，旋為丁○○返家發覺，伊與乙○○即
    被追趕下樓攔車逃逸，並未將前開車輛開走等語，亦核與其
    偵查中之供述相符，應認其所述非虛。且被害人丁○○於本
    院98年10月27日審理中證稱：被告丙○○係伊員工，於案發
    前感情很好，被告丙○○常至伊住處聊天及玩線上遊戲，案
    發前不久，伊父親剛過世沒幾天，人大部分時間在天母，被
    告丙○○還曾去天母陪伊解悶，案發時伊自天母返家，門窗
    並未遭破壞，看見被告甲○○及另一名男子在伊臥室翻櫃子
    裡的東西，伊老婆有在衣櫃置放牛皮紙袋裝的新臺幣30多萬
    元現金，遂至廚房拿菜刀追趕渠2人下樓，因被告甲○○所
    駕駛的前開車輛於停車時擋住鄰居門口，鄰居當時只是覺得
    怪怪的，為何渠2人站在伊住處樓下門口十餘分鐘，嗣鄰居
    看伊衝下樓追趕渠2人，被告甲○○未及開走前開車輛，始
    告知上情，伊於案發前雖有遺失一把鑰匙，但未在意，因沒
    有其他朋友會去伊住處，會有伊住處鑰匙的只有被告丙○○
    ，遭竊後伊即搬家等語，亦核與被告甲○○所為證述相符，
    況被告甲○○與證人丁○○素不相識，何以能知悉證人丁○○與被告丙○○之關係，且證人丁○○父親剛往生不久，被
    告甲○○即得知，又詳細知悉證人丁○○大部分時間係在「
    天母」而未在上開住處，又能確知證人丁○○家中房間置有
    用牛皮紙袋包裝之現金，應認前開各節均為被告丙○○所告
    知並挑唆甲○○無訛。再者，茍被告甲○○證述丙○○教唆
    等情係出於虛捏、避責，豈會具體指摘教唆之人丙○○之真
    實姓名，又恰為告訴人所認識之人，並適告訴人住處鑰匙甫
    遺失? 參諸丁○○住處門鎖均未遭破壞一情，且證人丁○○
    亦證稱：因沒有其他朋友會去伊住處，會有伊住處鑰匙的只
    有被告丙○○等語，足認被告甲○○所為證述洵為有據，堪
    以採信。此外，復有被告甲○○所有前開車輛車籍查詢基本
    資料、及停放在臺北市中山區○○○路○段68巷24號前開車
    輛照片及證人丁○○住處前之監視錄影帶翻拍照片共6張在
    卷可稽，從而，本件事證明確，被告2人犯行堪以認定，應
    依法論科。
三、按教唆他人使之實行犯罪者，為教唆犯。教唆犯之處罰，依
    其所教唆之罪處罰之，刑法第29條定有明文。查被告丙○○
    教唆被告甲○○竊盜時，對被告甲○○於夜間侵入被害人丁○○住宅行竊之事實，應可預見，此業據被告甲○○於審判
    中證稱：被告丙○○拿鑰匙給伊後，有以電話詢問要與何人
    去，伊說要跟乙○○一起去等語，核被告丙○○所係犯教唆
    他人犯刑法刑法第321條第1項第1款之於夜間侵入住宅加重
    竊盜罪，應依同法第29條第1項論以教唆犯。但因被告甲○○著手竊盜之實行而未遂，依刑法第29條第2項，依所教唆
    之罪處罰之，是核被告丙○○所為係教唆犯刑法第321第2項
    、第1項第1款之加重竊盜未遂罪。被告甲○○所為刑法第
    321 第2項、第1項第1款之加重竊盜未遂罪。又案發當時行
    竊者為被告甲○○及一名男子共2人等情，業經被告甲○○
    及丁○○證述屬實，雖被告甲○○供稱其邀友人「乙○○」
    之男子共同行竊，然經公訴人於本院98年10月27日審理中提
    示「乙○○」之照片予證人丁○○指認，證人丁○○證稱：
    「我不記得了，因為當時他們有戴著棒球帽，這樣我無法辨
    認，我只能確認甲○○。」等語，且該名「乙○○」之男子
    業經臺灣臺北地方法院檢察官以98年度偵字第8632號認犯罪
    嫌疑不足為不起訴處分，有前開不起訴處分書在卷可參，是
    本件足認被告甲○○係與一名男子共同行竊，被告甲○○與
    該名不詳姓名年籍之男子就上開犯行，有犯意之聯絡及行為
    之分擔，應為共同正犯，然與被告甲○○共同行竊者為何人
    ，應由檢察官另行偵辦，併此說明。再被告甲○○有事實欄
    所載前科執行情形，有臺灣高等法院被告前案紀錄表1份在
    卷可參，其於前案有期徒刑執行完畢後，5年內故意再犯本
    件有期徒刑以上之罪，為累犯，應依刑法第47條第1項規定
    加重其刑。被告就本件2次之犯行，均屬未遂，依刑法第25
    條第2項之規定，按既遂犯之刑度減輕其刑，並均依法先加
    後減之。爰審酌被告甲○○有如有事實欄所載前科，被告丙○○於98年間，因妨害風化案件，經臺灣板橋地方院以98年
    度簡字第4620號判決判處有期徒刑3月確定，於98年7月28日
    易科罰金執行完畢，均素行不佳，又正值盛年，竟不思以正
    途謀生，圖以竊盜手段妄想不勞而獲，被害人丁○○因遭竊
    而搬家，危害人身財產安全甚大，被告丙○○於犯後圖卸免
    刑責，未見深切悔意，惟念被告甲○○犯後坦承犯行，態度
    尚可，且被害人丁○○於審判中陳稱願原諒被告2人等節，
    及生活狀況、智識程度等一切情狀，爰分別量處如主文所示
    之刑，並諭知易科罰金之折算標準。公訴人雖就被告甲○○
    、丙○○分別具體求刑有期徒刑5月、7月，惟被告丙○○部
    分本院認以量處如主文所示之刑為適當，公訴人之求刑，尚
    有過重，附此敘明。又被告2人用以行竊之上開鑰匙，業已
    滅失，此據被告甲○○供承在卷，爰不宣告沒收，特予說明
    。
據上論結，應依刑事訴訟法第299條第1項前段，刑法第29條、第
321條第1項第1款、第3項、第47條，刑法施行法第1條之1第1項
、第2項前段，判決如主文。
本案經檢察官楊展庚到庭執行職務。
中    華    民    國    98    年    11    月    10    日
                  刑事第十六庭  法  官  羅月君
上正本證明與原本無異。
如不服本判決應於收受送達後10日內向本院提出上訴書狀，並應
敘述具體理由；其未敘述上訴理由者，應於上訴期間屆滿後20日
內向本院補提理由書（均須按他造當事人之人數附繕本）「切勿
逕送上級法院」。
                                書記官  鄭淑丰
中    華    民    國    98    年    11    月    10    日


司法院資訊處製作；財團法人民間司法改革基金會備份。
